臺灣新竹地方法院刑事宣示判決筆錄　　100年度易字第265號
　　　　　　　　　　　　　　　　　　　100年度易字第266號
公　訴　人　臺灣新竹地方法院檢察署檢察官
被　　　告　黃百嬬
上列被告因違反毒品危害防制條例案件，檢察官提起公訴（100
年度毒偵字第632、1133號）後，聲請改依協商程序而為判決，
本院於中華民國100年9月30日下午4時，在本院刑事第九法庭宣
示判決，出席職員如下：
　　　　　　　　審判長法　官　林哲瑜
　　　　　　　　　　　書記官　鍾佩芳
　　　　　　　　　　　通　譯　鄭敏郎
法官起立朗讀判決主文、犯罪事實要旨、處罰條文，及告以上訴
限制、期間並提出上訴狀之法院，且諭知記載其內容：
一、主  文：
    黃百嬬施用第二級毒品，累犯，處有期徒刑肆月，如易科罰
    金，以新臺幣壹仟元折算壹日。又施用第二級毒品，累犯，
    處有期徒刑肆月，如易科罰金，以新臺幣壹仟元折算壹日。
    應執行有期徒刑柒月，如易科罰金，以新臺幣壹仟元折算壹
    日。
二、犯罪事實要旨：
(一)、黃百嬬曾於民國93年間，因違反毒品危害防制條例案件，經
    本院於94年6月17日以94年度易字第344號就連續施用第二級
    毒品部分判處有期徒刑7月(甲)，就持有第一級毒品部分判處
    有期徒刑4月(乙)，應執行有期徒刑10月確定。其又於93年間
    因違反毒品危害防制條例案件，經本院於94年9月30日以94
    年度訴字第347號就連續轉讓第一級毒品部分判處有期徒刑2
    年(丙)，就連續轉讓第二級毒品部分判處有期徒刑1年6月(丁)，
    應執行有期徒刑3年2月，於94年10月24日確定。上開(甲)、(乙)
    、(丁)所示3罪嗣經本院於96年9月6日以96年度聲減字第1884
    號裁定各減為有期徒刑3月15日、有期徒刑2月、有期徒刑9
    月，並與上開(丙)所示不應減刑之罪，定應執行刑為有期徒刑
    2年11月確定。上揭案件接續執行，自94年8月22日入監執行
    ，於97年1月24日縮短刑期執行完畢，於翌日（即同年月25
    日）出監。
(二)、黃百嬬前於86年間，因施用第二級毒品案件，經臺灣新竹
    地方法院檢察署檢察官聲請，而經本院於88年7月29日以86
    年度少連易字第2125號裁定送勒戒處所觀察、勒戒，於87年
    10月13日入所，因認無繼續施用毒品傾向，於87年11月4日
    釋放出所執行完畢，並經本院以86年度少連易字第2125號判
    決免刑確定（臺灣新竹地方法院檢察署檢察官並以同一次觀
    察、勒戒結果，以87年度偵字第4363號為不起訴處分確定）
    ；又於88年間，因施用第二級毒品案件，經臺灣新竹地方
    法院檢察署檢察官聲請，而經本院於88年11月12日以88年度
    毒聲字第2354號裁定送勒戒處所觀察、勒戒，於88年11月12
    日入所，旋因觀察、勒戒結果，因認有繼續施用毒品傾向，
    經臺灣新竹地方法院檢察署檢察官聲請，再經本院於88年12
    月10日以88年度毒聲字第2556號裁定令入戒治處所施以強制
    戒治，嗣因執行屆滿3月且成效經評定為合格，認無繼續戒
    治之必要，而經本院於89年5月26日以89年度毒聲字第1241
    號裁定停止戒治，所餘戒治期間付保護管束，並於89年12月
    11日保護管束期滿而未經撤銷，視為強制戒治期滿執行完畢
    。至其此部分施用毒品犯行，經臺灣新竹地方法院檢察署檢
    察官起訴，而經本院於89年3月16日以88年度易字第1112號
    就施用第二級毒品部分判處有期徒刑5月，於89年4月15日確
    定，嗣經本院以90年度聲字第249號裁定免其刑之執行確定
    ；其又於93年間，因連續施用第二級毒品及持有第一級毒
    品案件，經臺灣新竹地方法院檢察署檢察官起訴，而經本院
    於94年6月17日以94年度易字第344號就連續施用第二級毒品
    部分判處有期徒刑7月，就持有第一級毒品部分判處有期徒
    刑4月，應執行有期徒刑10月確定；其又於100年間，因施
    用毒品案件，經臺灣新竹地方法院檢察署檢察官起訴，而經
    本院於100年5月24日以100年度審易字第357號就施用第二級
    毒品部分判處有期徒刑4月確定。
(三)、詎黃百嬬猶不知悔改，仍未戒除毒癮，復於前開強制戒治處
    分執行完畢釋放後，「5年內再犯」施用毒品案件，並經法
    院判處罪刑確定後，又另行起意，分別為下列犯行：
１、其基於施用第二級毒品甲基安非他命之犯意，於100年2月12
    日上午11時許，在新竹市○○路附近不詳地點之友人住處內
    ，施用第二級毒品甲基安非他命1次。嗣為警在新竹市○○
    ○路150巷46號廢棄工寮盤查時，坦承施用毒品，得其同意
    後於同日下午親採封緘之尿液送驗結果呈安非他命、甲基安
    非他命陽性反應，因而為警循線查悉上情。
２、其又另行起意，並基於施用第二級毒品甲基安非他命之犯意
    ，於100 年3 月13日之某時，在新竹市○○路103 號住處內
    ，施用第二級毒品甲基安非他命1 次，嗣於同年月14日凌晨
    1 時47分許，因另案為警逮捕後，將其同意後親採封緘之尿
    液送驗結果，呈安非他命、甲基安非他命陽性反應，因而為
    警循線查悉上情。
三、處罰條文：
    毒品危害防制條例第10條第2項，刑法第11條前段、第41條
    第1項前段、第8項、第47條第1項、第51條第5款。
四、協商判決除有刑事訴訟法第455 條之4 第1 項第1 款於本訊
    問程序終結前，被告撤銷協商合意或檢察官撤回協商聲請者
    ；第2 款被告協商之意思非出於自由意志者；第4 款被告所
    犯之罪非第455 條之2 第1 項所定得以協商判決者；第6 款
    被告有其他較重之裁判上一罪之犯罪事實者；第7 款法院認
    應諭知免刑或免訴、不受理者情形之一，及違反同條第2 項
    「法院應於協商合意範圍內為判決；法院為協商判決所科之
    刑，以宣告緩刑或2 年以下有期徒刑、拘役或罰金為限」之
    規定者外，檢察官與被告、辯護人均不得上訴。
五、如有前項得上訴之情形，得自收受宣示判決筆錄送達之日起
    10 日內，向本院提出上訴書狀，上訴於第二審法院。
本案經檢察官黃慧倫到庭執行職務。
中    華    民    國    100    年     9     月    30   日
                  刑事第一庭    書  記  官  鍾佩芳
                                審判長法官  林哲瑜
以上正本證明與原本無異。
中    華    民    國   100    年    9     月    30    日
                                書  記  官  鍾佩芳
附錄本案論罪科刑法條全文：
毒品危害防制條例第10條：
施用第一級毒品者，處六月以上五年以下有期徒刑。
施用第二級毒品者，處三年以下有期徒刑。